【裁判字號】    99,交訴,40
【裁判日期】    991025
【裁判案由】    公共危險
【裁判全文】
臺灣花蓮地方法院刑事判決              99年度交訴字第40號
公  訴  人  臺灣花蓮地方法院檢察署檢察官
被      告  乙○○
上列被告因公共危險案件，經檢察官提起公訴（99年度偵字第
2735號），被告於準備程序中就被訴事實為有罪之陳述，經告知
簡式審判程序之旨，並聽取當事人之意見後，本院裁定由受命法
官獨任進行簡式審判程序，並判決如下：
    主  文
乙○○駕駛動力交通工具肇事，致人受傷而逃逸，處有期徒刑陸
月，如易科罰金，以新臺幣壹仟元折算壹日。緩刑貳年，並應於
判決確定後壹年內，向執行檢察官指定之公益團體、地方自治團
體或社區提供陸拾小時之義務勞務。緩刑期間付保護管束。
    事  實
一、乙○○於民國99年1月10日16時許，駕駛車牌號碼0861-TP號
    自用小客車，沿花蓮縣花蓮市○○街78巷由北往南方向行駛
    ，於同日16時10分許，行經花蓮市○○街78巷與榮正街路口
    處，欲右轉進入榮正街時，本應注意汽車在未劃設慢車道之
    雙向二車道行駛時，應注意在劃有行車分向線之路段，超車
    時得駛越，但不能併行競駛；汽車行駛時，駕駛人應隨時注
    意車前狀況，並隨時採取必要之安全措施，且當時係天氣晴
    、日間自然光線、路面乾燥無障礙物、視距良好，並無不能
    注意之情事，竟未注意車前狀況，在非超車時貿然駛入對向
    車道，適有甲○○騎乘其弟徐國屏所有車牌號碼 N3E-763號
    普通重型機車，沿花蓮市○○街由西往東方向行駛而行經上
    址路口，甲○○因閃避不及，致所騎乘之上開機車為乙○○
    所駕駛之上開自用小客車車頭碰撞，甲○○因而人車倒地，
    受有左腳踝擦傷之傷害（過失傷害部分未據告訴）。詎乙○
    ○明知駕駛人駕駛動力交通工具致人受傷，應即採取救護或
    其他必要之措施，不得駛離，仍基於肇事逃逸之犯意，於肇
    事後，未下車察看，對甲○○施予必要救護及等候警員處理
    責任歸屬，甲○○對乙○○大喊不要動，乙○○猶仍駕車駛
    離現場。嗣經路人抄錄車號報警，而查悉上情。
二、案經花蓮縣警察局花蓮分局報告臺灣花蓮地方法院檢察署檢
    察官偵查起訴。
    理  由
壹、程序事項：
    查被告乙○○所犯係死刑、無期徒刑、最輕本刑為 3年以上
    有期徒刑以外之罪，其於準備程序就上揭被訴事實為有罪之
    陳述，經告知簡式審判程序之旨，並聽取當事人之意見後，
    本院認無不得或不宜改依簡式審判程序進行之處，爰依刑事
    訴訟法第273條之1第1項、第284條之 1，裁定進行簡式審判
    程序，是本件之證據調查，依同法第273條之2規定，不受同
    法第159條第1項、第161條之2、第161條之3、第163條之1及
    第164條至第170條規定之限制，合先敘明。
貳、實體事項：
一、上揭事實，業據被告乙○○於本院準備程序及審理時坦承不
    諱，核與被害人甲○○於警詢時指訴（見警卷第6至7頁）及
    目擊證人鄧丞恩於警詢時及偵查中證述情節相符（見偵字第
    2735號卷第16至18頁、第25至26頁），復有道路交通事故現
    場圖、道路交通事故調查報告表(一)、(二)、肇事現場、車
    牌號碼N3E-763號重型機車、車牌號碼0861-TP號自用小客車
    照片共22張在卷可稽（見警卷第12至14頁、第16至27頁），
    足認被告自白與事實相符，應堪採信。本件事證明確，被告
    犯行洵堪認定，應依法論科。
二、核被告所為，係犯刑法第185條之4駕駛動力交通工具肇事致
    人受傷而逃逸罪。爰審酌被告駕駛車輛發生交通事故後，未
    施予必要救護及等候警員處理責任歸屬即行逃逸，對被害人
    之身體及求償權之行使造成危害，惟犯罪後於本院準備程序
    及審理時坦承犯行，並考量被害人所受傷勢程度輕微，且被
    告已賠償機車修理費用，並致贈慰問金2千元，有和解書1紙
    附卷可佐（見本院卷第33頁），兼衡被告犯罪之動機、目的
    、手段及其智識程度、生活狀況等一切情狀，量處如主文所
    示之刑，並諭知易科罰金之折算標準，以資懲儆。又被告於
    91年間因強制猥褻案件，經本院以91年度訴字第 191號判處
    有期徒刑6月，如易科罰金，以銀元3百元即新臺幣 9百元折
    算1日，拘役20日，如易科罰金，以銀元3百元即新臺幣 9百
    元折算 1日，並於刑之執行前，令入相當處所，施以治療，
    至治癒為止，但其期間不得逾 3年確定，於92年3月7日起執
    行刑前強制治療處分，於93年6月9日停止處分執行完畢，已
    逾5年期間，有臺灣高等法院被告前案紀錄表1份附卷可按，
    本院認其於準備程序及審理時坦白認罪，堪認有所悔悟，經
    此偵審科刑之教訓後，當知所警惕，信無再犯之虞，並認前
    開對其宣告之刑，以暫不執行為適當，爰依刑法第74條第 1
    項第2款規定，併予宣告緩刑2年，並依同法第74條第2項第5
    款規定，命其於判決確定後 1年內向執行檢察官指定之公益
    團體、地方自治團體或社區提供義務勞務60個小時，並依同
    法第93條第1項第2款規定宣告在緩刑期內付保護管束，俾能
    由觀護人予以適當督促，並發揮附條件緩刑制度之立意及避
    免短期自由刑執行所肇致之弊端，以期符合本件緩刑目的。
據上論斷，應依刑事訴訟法第273條之 1第1項、第299條第1項前
段，刑法第185條之4、第41條第 1項前段、刑法第74條第1項第2
款、第2項第5款、第93條第1項第2款，判決如主文。
本案經檢察官簡淑如到庭執行職務
中    華    民    國    99    年    10    月    25    日
                  交通法庭      法  官  林季緯
以上正本證明與原本無異。
如不服本判決應於收受送達後10日內向本院提出上訴書狀，並應
敘述具體理由。其未敘述上訴理由者，應於上訴期間屆滿後20日
內向本院補提理由書(均須按他造當事人之人數附繕本)「切勿逕
送上級法院」。告訴人或被害人如對於本判決不服者，應具備理
由請求檢察官上訴，其上訴期間之計算係以檢察官收受判決正本
之日期為準。
中    華    民    國    99    年    10    月    25    日

                                書記官       

附錄論罪科刑法條：
中華民國刑法第185條之4
駕駛動力交通工具肇事，致人死傷而逃逸者，處 6 月以上 5 年
以下有期徒刑。

司法院資訊處製作；財團法人民間司法改革基金會備份。
